Inventaris van het archief van het Rijksbureau voor Keramische Producten en voorgangers, 1939-1950
Nationaal Archief, Den Haag
- RIJKSBUREAU VOOR KERAMISCHE PRODUCTEN, 1940-1950, 2
  - GEDEPONEERDE ARCHIEVEN, 2.3
    - Duitse Bevollmächtigte bij het Rijksbureau voor Glas, Keramiek en Houtproducten, 1940 - 1944, 2.3.2
      - Niet naar onderwerp ingedeelde stukken, 2.3.2.1
        - Correspondentie met Nederlandse en Duitse instanties, 1943-1944; 225-231
          - Bevollmächtigten bij andere rijksbureaus en andere rijksbureaus, 227
          - Duitse militaire autoriteiten, 228
          - Nederlandse bouwmaterialen bedrijven, 229
          - Nederlandse keramische bedrijven, 230
          - Reichsstelle Glas, Keramik und Holzverarbeitung te Berlijn, 231; 7 omslagen
        - Brieven van het Rijksbureau voor Keramiek en het Rijksbureau voor Bouwmaterialen aan Duitse instanties die via de Bevollmächtigte zijn verzonden, doorslagen, 1943-1944; 232; 1 omslag
      - Naar onderwerp ingedeelde stukken, 2.3.2.2
        - Stukken betreffende de Nederlandse keramische industrie en de rationalisatie daarvan, 1943; 233; 1 omslag
        - Overzichten van de organisatie en personele bezetting van de Duitse Reichsstelle Glas, Keramik und Holzverarbeitung, de Abteilung Gewerbliche Wirtschaft en de Duitse Bevollmächtigten, 1943; 234; 3 stukken
        - Stukken betreffende de Arbeitseinsatz, 1943-1944; 235; 1 omslag
        - Stukken betreffende grondstoffen voor de borstelindustrie en de export daarvan naar Duitsland, 1943-1944; 236; 1 omslag
        - Correspondentie met diverse instanties betreffende de levering van bouwmaterialen, 1943-1944; 237; 1 omslag
        - Ingekomen maandoverzichten van productie en levering aan Duitsland van keramische fabrieken, 1943-1944; 238; 1 omslag
        - Overzichten van het personeel van baksteen-, dakpannen- en cementfabrieken, 1943-1944; 239; 1 omslag
        - Correspondentie betreffende bedrijfssluiting, 1944; 240; 1 omslag